最高法院刑事判決　　　　　　九十四年度台上字第五三四０號
　　上　訴　人　台灣高等法院檢察署檢察官
　　上　訴　人
　　即　被　告　乙○○○○○○.
　　　　　　　　　　　　男西元.
　　　　　　　　　　　　護照號.
　　　　　　　　　　　　樓在.
　　被　　　告　丙○○○○○○.
　　　　　　　　　　　　男西元.
　　　　　　　　　　　　護照號.
　　　　　　　　甲○○○○○ .
　　　　　　　　　　　　男西元.
　　　　　　　　　　　　護照號.
上列上訴人等因被告等傷害致人於死案件，不服台灣高等法院中
華民國九十四年七月二十九日第二審更審判決（九十四年度上更
(一)字第一０四號，起訴案號：台灣板橋地方法院檢察署九十二年
度偵字第二一五六七號、九十三年度偵字第四八七三號），提起
上訴，本院判決如下：
　　主  文
上訴駁回。
    理  由
按刑事訴訟法第三百七十七條規定，上訴於第三審法院，非以判
決違背法令為理由，不得為之。是提起第三審上訴，應以原判決
違背法令為理由，係屬法定要件。如果上訴理由狀並未依據卷內
訴訟資料，具體指摘原判決不適用何種法則或如何適用不當，或
所指摘原判決違法情事，顯與法律規定得為第三審上訴理由之違
法情形，不相適合時，均應認其上訴為違背法律上之程式，予以
駁回。本件原判決認定上訴人即被告乙○○○○○○○○○○ ○○○○○○○○（下
稱 CHUNLAPHONG）係泰國籍人，於民國九十年七月十九日申請來
台，在台北縣新莊市廣達香食品股份有限公司工作，並自九十二
年十月間起，於星期六晚上另在同市○○○路五十九之一號「野
菊花泰國餐廳」兼任門房。同年十一月三十日凌晨四時三十分至
五時之間，CHUNLAPHONG 站於該餐廳門外，適李松賓、張仁財消
費完畢，欲騎機車離去時，因細故與二名不詳姓名之泰國籍男子
發生爭執，其中一名男子隨即動手毆打李松賓，CHUNLAPHONG 及
其他不詳姓名之泰國籍男子約五、六人亦共同基於傷害之犯意聯
絡，圍毆李松賓，致李松賓受有臉部擦挫傷併抓傷等傷害。張仁
財見狀，出面勸阻，乃CHUNLAPHONG 等人賡續上開傷害之概括犯
意聯絡，客觀上能預見多人或持機車大鎖或以拳打腳踢方式圍毆
張仁財，可能造成死亡之結果，主觀上卻不預見，仍由其中至少
一人持機車大鎖、CHUNLAPHONG 等人則拳打腳踢攻擊張仁財，致
張仁財頭部右側面頰腫脹（由上、下嘴唇延伸至前額呈寬五公分
之平行印痕）、右側臉小擦傷、左側顳部頭皮寬五公分之「ㄇ」
形印痕、左肘窩寬三至四公分之「ㄇ」形印痕皮下出血、腦膜蜘
蛛膜下腔出血及局部皮質挫傷性出血等傷害，直至張仁財倒地不
起後，始行罷手。嗣經送醫急救，張仁財終因外傷性顱內出血致
神經性休克，於同年十二月二日上午八時十五分許不治死亡等情
。爰維持第一審論處CHUNLAPHONG 共同連續傷害人之身體，因而
致人於死罪刑（併諭知於刑之執行完畢或赦免後，驅逐出境），
駁回檢察官及CHUNLAPHONG 在第二審之此部分之上訴。並以公訴
意旨另指被告丙○○○○○○○○ ○○○○○○（下稱PHINYODOM）、甲○○○○○ ○○
○○○○○○○ （下稱ANURAK）於上開時地亦參與圍毆張仁財、李松賓
，均涉有刑法第二百七十七條第一項及同條第二項前段等罪嫌部
分，不能證明其犯罪，因而維持第一審諭知此部分之無罪判決，
駁回檢察官在第二審之上訴，已綜合全部卷證資料，詳加審酌論
斷，從形式上觀察，並無判決違背法令之情形存在。再，原判決
以證人即當時在前揭餐廳外排班之計程車司機邱平山、陳易青及
林耀華於九十二年十二月二日下午至警局陳述其目擊之情形，關
於案發經過主要情節之陳述，固屬信而有徵，但就行兇者之特徵
，邱平山、陳易青均稱：「四、五名不詳男子（年籍不詳，應是
外籍人士，其中乙名瘦高，髮至肩膀，穿黑色衣服牛仔褲布鞋，
餘都為不長不短之西裝頭略捲髮，身材適中無胖子）……」等語
，林耀華則稱：「我只知道其中有一個人身高約一百七十公分左
右，高瘦長髮披肩，然後穿黑色夾克……」等語，此外別無其他
描述，則邱平山等人是否確已清楚知覺行兇者之面貌特徵，尚非
無疑。迨警方拘提被告等到案後，邱平山等人在警局指認被告等
均涉案，並稱PHINYODOM 下手最凶狠，係以腳猛踹張仁財頭部之
人。惟被告等當時髮型均為及肩長髮，此與邱平山、陳易青先前
所稱行兇者祗有一人髮至肩膀，其餘均為不長不短之西裝頭略捲
髮，及林耀華所稱行兇者僅其中一人身高約一百七十公分，高瘦
長髮披肩，穿黑色夾克等語不符。復綜合邱平山等人於原審所為
之證言，彼等在警局指認過程中，有相互討論及知悉彼此意見之
情形，則其指認難免相互干擾而受影響，顯有瑕疵。從而邱平山
等人嗣於檢察官偵查中再行指認之結果，即無獨立基礎顯示未受
先前有瑕疵指認之影響，自難採為不利於PHINYODOM及ANURAK 之
證明，已於理由內詳加審酌論斷（見原判決第十面第二十六行至
第十六面第七行），並無檢察官上訴意旨所稱判決不載理由、違
反經驗法則及調查未盡等之違法情形。至扣案之PHINYODOM 米色
長褲，不能作為其不利之證據，判決內併加說明綦詳（見原判決
第十八面第九行至第十九面第六行）。而該米色長褲上沾染之血
跡，既經內政部警政署刑事警察局鑑驗結果，呈弱陽性反應，未
檢出DNA 型別（見第一審卷第七十二頁），自無從判斷是否為張
仁財遺留之血跡，故其血跡究係人血或其他動物血，客觀上已無
調查之必要性，原審未再送請鑑定而為無益之調查，不生違背法
令之問題。又原判決斟酌邱平山等人之證言，採納其中與事實相
符之部分，為CHUNLAPHONG 有罪判決之基礎，並摒棄其餘有瑕疵
之部分，不予採信，核屬事實審法院取捨證據及判斷其證明力職
權之適法行使。檢察官上訴意旨漫稱原判決對於邱平山等人所為
證言之取捨，於被告間之寬嚴不一等語，憑己見為空洞之指摘，
尤非第三審上訴之合法理由。檢察官上訴意旨指摘之各節，均與
法律規定得為第三審上訴理由之違法情形，不相適合，其上訴為
違背法律上之程式，應予駁回。復查CHUNLAPHONG 於九十四年八
月十九日提起上訴，但其上訴書狀未敘述上訴之理由，迄今逾期
已久，於本院未判決前仍未補提理由書，依刑事訴訟法第三百八
十二條第一項、第三百九十五條後段規定，其上訴亦非合法，併
應駁回之。
據上論結，應依刑事訴訟法第三百九十五條，判決如主文。
中　　華　　民　　國　九十四　年　　九　　月　二十九　日
                      最高法院刑事第三庭
                          審判長法官  紀　俊　乾
                                法官  黃　正　興
                                法官  劉　介　民
                                法官  陳　東　誥
                                法官  魏　新　和
      本件正本證明與原本無異
                                      書  記  官
中　　華　　民　　國　九十四　年　　十　　月　　三　　日
                                                     Ｙ
